【裁判字號】    90,簡上,126
【裁判日期】    900831
【裁判案由】    傷害
【裁判全文】
臺灣高雄地方法院刑事判決                          九十年度簡上字第一二六號
    上  訴  人
    即  被  告  甲○○
右列被告因傷害案件，不服臺灣高雄地方法院高雄簡易庭九十年五月二十八日九十年
度雄簡字第二八八號第一審判決（起訴案號：九十年度偵字第一九二０號），提起上
訴，本院判決如左：
    主  文
上訴駁回。
    事  實
一、甲○○於民國八十九年十二月十九日上午十一時卅分許，在高雄縣博愛四路四三
    七號前，因其所駕駛之車號Ｅ三─五四七五號自小客車，未按期向匯通商業銀行
    （以下簡稱為匯通銀行）繳納貸款，而由匯通商業銀行取回保管，然該車上尚留
    有其所擁有之監視設備等器財，甲○○乃向匯通商業銀行要求取回右開車輛上其
    所有之監視設備等器具，惟因匯通商業銀行之職員張恩福於右開時間，並未攜帶
    甲○○所有原置放在右述車輛上之監視設備等器具至上開地點，甲○○即心生不
    滿，竟基於普通傷害之犯意，出拳毆打張恩福，致張恩福受有上唇黏膜撕裂傷之
  傷害。
二、案經張恩福訴由高雄市政府警察局左營分局報告臺灣高雄地方法院偵查起訴。
    理  由
一、訊據被告甲○○對於其在前開時地，出手毆打張恩福之事實固坦承不諱，惟辯稱
    ：當時因為張恩福與另二位銀行人員一起到了現場，但未將東西拿來還給我，我
    以為張恩福是主管，又存心刁難，影響伊之生計，所以才會一時氣憤，出手毆打
    張恩福，並非故意傷害，請求撤銷原判決而為免刑之判決云云；惟查，被告右開
    傷害告訴人張恩福之事實，除據被告自承在卷外，亦經告訴人張恩福迭次於警、
    偵訊時指訴綦詳，互核一致；此外，復有由告訴人所提出之高雄縣立鳳山醫院診
    斷證明書一份在卷可稽，經核告訴人所提出之上開診斷證明書上所載告訴人所受
    之傷害，核與告訴人所指訴被告傷害行為所肇致之傷害情形相符，被告前揭自白
    應可信為真實；被告雖以上開情詞置辯，然縱被告所有之上揭物品因置於前揭車
    輛之上，而遭匯通銀行以被告未按時繳納車輛貸款為由取回前開車輛時一併予以
    取走，欲向匯通銀行索討，被告亦應透過互相協商或協調等合法之方式為之，若
    遭匯通銀行無理拒絕，尚可循正常之司法途徑向匯通銀行請求，自無許其得對告
    訴人暴力相向以逞其索討債務目的之理，被告右揭傷害行為難認符合法之規範，
    亦無任何可堪憫恕之處，其請求撤銷原判決而為免除其刑云云，自無可許，其犯
    罪事證明確，犯行已堪認定。
二、核被告甲○○所為，係犯刑法第二百七十七條第一項之普通傷害罪。審酌被告僅
    因債務細故即出手毆打告訴人，又不思積極與告訴人達成和解，賠償告訴人所受
    之損失以力求減少其犯罪所造成之損害，惟念及其犯罪後坦承傷害犯行，態度非
    惡，且告訴人所受之傷害亦非嚴重等一切情狀，認原審以被告甲○○罪證明確，
    並適用刑法第二百七十七條第一項、第四十二條第二項、罰金罰鍰提高標準條例
    第一條前段、第二條之規定，判處被告罰金五千元，並諭知如易服勞役，以三百
    元折算一日之折算標準，其認事用法均無不當，上訴人即被告指稱原判決不當，
    為無理由，應予駁回。
據上論斷，應依刑事訴訟法第四百五十五條之一第三項、第三百六十八條，判決如主
文。
本案經檢察官陳銘珠到庭執行職務。
中      華      民      國      九十      年    八     月    三十一    日
                                  臺灣高雄地方法院刑事第六庭
                                      審判長法  官    趙家光
                                            法  官    洪榮家
                                            法  官    李怡諄
右正本證明與原本無異。
不得上訴。
                                           書記官    林慧君
中    華    民    國      九十      年      八      月      三十一      日
附錄本件論罪條文：
中華民國刑法第二百七十七條第一項
(普通傷害罪)
傷害人之身體或健康者，處三年以下有期徒刑、拘役或一千元以下罰金。


司法院資訊處製作；財團法人民間司法改革基金會備份。
